【裁判字號】    95,易,150
【裁判日期】    950712
【裁判案由】    毒品危害防制條例
【裁判全文】
臺灣宜蘭地方法院刑事判決               95年度易字第150號
公  訴  人  臺灣宜蘭地方法院檢察署檢察官
被      告  甲○○
                      宜蘭縣礁.
上列被告因毒品危害防制條例案件，經檢察官提起公訴（95度偵
字第1838號），嗣於本院準備程序進行中，被告先就被訴事實為
有罪之陳述，經裁定進行簡式審判程序，本院判決如下：
    主  文
甲○○持有第一級毒品，累犯，處有期徒刑肆月，如易科罰金，
以銀元參佰元（即新臺幣玖佰元）折算壹日。扣案之第一級毒品
海洛因壹包（驗餘後淨重零點零貳公克），沒收銷燬之。
    事  實
一、甲○○前因違反毒品危害防制條例案件，經本院以91年度訴
    字第376號判決判處有期徒刑九月確定；因竊盜、違反毒品
    危害防制條例案件，經本院分別以93年度宜簡字第168號、9
    3年度訴字第237號判決判處有期徒刑四月、十月，並以93年
    度聲字第626號裁定其應執行刑為有期徒刑一年一月確定，
    經接續執行後，甫於民國95年2月10日假釋縮刑期滿而執行
    完畢。詎其猶不知悔改，明知海洛因為毒品危害防制條例第
    2條第2項第1款所規定之第一級毒品，不得擅自持有，竟於9
    5年2月12日凌晨1時許，在宜蘭縣宜蘭市○○路上某處，收
    受綽號「阿明」男子（真實姓名年籍不詳）所給予之第一級
    毒品海洛因1包（驗餘後淨重0.02公克）後，即將該包海洛
    因毒品隨身攜帶而持有之，嗣於95年2月12日22時30分許，
    在宜蘭縣宜蘭市○○路上為警查獲，並扣得其所持有之上開
    海洛因毒品1包（驗餘後淨重0.02公克）。
二、案經宜蘭縣警察局移請臺灣宜蘭地方法院檢察署偵查起訴，
    嗣於本院準備程序進行中，被告先就被訴事實為有罪之陳述
    ，經裁定進行簡式審判程序。
    理  由
一、上揭犯罪事實，業據被告甲○○於警詢、檢察官偵訊及本院
    審理時坦承不諱，且被告為警查獲時扣案之1包白粉，經檢
    驗結果為第一級毒品海洛因（驗餘後淨重0.02公克）之事實
    ，亦有法務部調查局調科壹字第300001423號鑑驗通知書1紙
    附卷可稽。依此，足徵被告上開自白確與事實相符，本件事
    證已臻明確，被告之犯行堪予認定，應依法論科。
二、查海洛因為毒品危害防制條例第2條第2項第1款所規定之第
    一級毒品，不得擅自持有，故核被告甲○○持有海洛因之行
    為，係犯毒品危害防制條例第11條第1項之持有第一級毒品
    罪。
三、按民國95年7月1日生效施行之刑法第2條第1項規定「行為後
    法律有變更者，適用行為時之法律。但行為後之法律有利於
    行為人者，適用最有利於行為人之法律」，本件被告行為後
    ，刑法第33條、第41條、第47條業於95年7月1日修正生效施
    行，罰金罰鍰提高標準條例第2條則自同日廢止，經查：
（一）修正前刑法第33條第5款規定罰金為銀元一元以上，換算
      為新臺幣後，為新臺幣三元以上，修正後刑法第33條第5
      款則規定「罰金：新臺幣一千元以上，以百元計算之。」
      ，是比較新舊法之結果，舊法（即行為時法）有利於被告
      。
（二）依修正前刑法第41條第1項前段之規定及廢止前罰金罰鍰
      提高標準條例第2條前段之規定，易科罰金之折算標準，
      應以銀元三百元折算一日，經換算為新臺幣後，應以新臺
      幣九百元折算為一日，惟修正後刑法第41條第1項前段則
      規定「犯最重本刑為五年以下有期徒刑以下之刑之罪，而
      受六個月以下有期徒刑或拘役之宣告者，得以新臺幣一千
      元、二千元或三千元折算一日，易科罰金。」，是比較新
      舊法之結果，舊法（即行為時法）有利於被告。
（三）修正前刑法第47條係規定「受有期徒刑之執行完畢，或受
      無期徒刑或有期徒刑一部之執行而赦免後，五年以內再犯
      有期徒刑以上之罪者，為累犯，加重本刑至二分之一。」
      ，修正後刑法第47條第1項則規定「受徒刑之執行完畢，
      或一部之執行而赦免後，五年以內故意再犯有期徒刑以上
      之罪者，為累犯，加重本刑至二分之一。」，惟因本件被
      告係故意犯罪，是比較新舊法之結果，舊法（即行為時法
      ）並非不利於被告。
（四）綜合上開新舊法比較之結果，舊法（即行為時之刑法、罰
      金罰鍰提高標準條例規定）有利於被告，依前揭刑法第2
      條第1項規定，本件即應適用行為時法即95年7月1日修正
      生效施行前刑法第33條、第41條、第47條之規定、95年7
      月1日修正前罰金罰鍰提高標準條例第2條之規定，先予敘
      明。
四、另被告甲○○前因違反毒品危害防制條例案件，經本院以91
    年度訴字第376號判決判處有期徒刑九月確定；因竊盜、違
    反毒品危害防制條例案件，經本院分別以93年度宜簡字第16
    8號、93年度訴字第237號判決判處有期徒刑四月、十月，並
    以93年度聲字第626號裁定其應執行刑為有期徒刑一年一月
    確定，經接續執行後，甫於95年2月10日假釋縮刑期滿而執
    行完畢之事實，有卷附之臺灣高等法院被告前案紀錄表1件
    可資參照，其於有期徒刑之執行完畢後，五年以內再犯有期
    徒刑以上之持有第一級毒品罪，為累犯，應依法加重其刑。
    爰審酌被告之素行、智識程度；犯罪之動機、目的、手段；
    非法持有第一級毒品之時間不長、數量不多，所生危害非重
    ；犯後已坦承犯行，態度尚佳等一切情狀，量處如主文所示
    之刑，並諭知易科罰金之折算標準，以示警懲。扣案之第一
    級毒品海洛因1包（驗餘後淨重0.02公克），不問是否屬於
    被告所有，應依毒品危害防制條例第18條第1項前段規定，
    宣告沒收銷燬之。
據上論斷，應依刑事訴訟法第273條之1第1項、第299條第1項前
段，毒品危害防制條例第11條第1項、第18條第1項前段，現行刑
法第11條前段、第2條第1項前段，95年7月1日修正生效施行前刑
法第41條第1項前段、第47條，95年7月1日修正前罰金罰鍰提高
標準條例第2條，現行法規所定貨幣單位折算新臺幣條例第2條，
判決如主文。
本案經檢察官陳嘉瑜到庭執行職務。
中    華    民    國    95    年    7    月     12    日
                  刑事第四庭法  官  劉家祥
以上正本證明與原本無異。
如不服本判決應於收受本判決後10日內向本院提出上訴書狀，其
未敘述上訴理由者，並得於提起上訴後10日內向本院補提理由書
狀(均須按他造當事人之人數附繕本)「切勿逕送上級法院」。
                            書記官  邱淑秋
中    華    民    國    95    年    7     月    17    日
附錄本案論罪科刑法條全文：毒品危害防制條例第11條第1項。
持有第一級毒品者，處 3 年以下有期徒刑、拘役或新臺幣 5 萬
元以下罰金。


司法院資訊處製作；財團法人民間司法改革基金會備份。
